【裁判字號】    95,訴,4413
【裁判日期】    950622
【裁判案由】    返還信用卡消費貸款
【裁判全文】
臺灣臺北地方法院民事判決               95年度訴字第4413號
原      告  國泰世華商業銀行股份有限公司
法定代理人  丙○○
訴訟代理人  乙○○
被      告  甲○○
上列當事人間請求返還信用卡消費貸款事件，本院於民國95年6
月8日言詞辯論終結，判決如下：
    主      文
被告應給付原告新臺幣肆拾伍萬柒仟零玖拾伍元，及其中新臺幣
肆拾貳萬玖仟零玖拾貳元自民國九十五年三月十九日起至清償日
止，按年息百分之十九點七計算之利息。
被告應給付原告新臺幣壹拾伍萬柒仟柒佰陸拾貳元，及其中新臺
幣壹拾伍萬貳仟陸佰零壹元自民國九十五年三月十九日起至清償
日止，按年息百分之十四點八八計算之利息。另按月計收帳務管
理費新臺幣貳佰捌拾捌元。
訴訟費用由被告負擔。
    事實及理由
壹、程序方面：
    按當事人得以合意定第一審管轄法院。但以關於由一定法律
    關係而生之訴訟為限。前項合意，應以文書證之，民事訴訟
    法第24條定有明文。依被告所簽具與原告之信用卡約定條款
    第26條及信用卡簡易通信貸款申請書第13條約定，因本契約
    涉訟時兩造合意以本院為第一審管轄法院，故本院自有管轄
    權。
貳、得心證之理由：
一、原告聲明：如主文所示。並陳述：
    （一）被告於民國93年9月8日與原告成立信用卡使用契約，
          領用卡號0000000000000000之MASTER卡，依約被告就
          使用系爭信用卡所生之債務，負全部給付責任。被告
          領用系爭信用卡後，即得向各特約商店記帳消費，依
          信用卡約定條款第14、15條之約定，應於當期繳款截
          止日前向原告全部清償，或以循環信用方式繳付最低
          應繳金額，逾期清償者依信用卡約定條款第15、21、
          22條之約定，除喪失期限利益外，應另行給付原告按
          年息19.7％計算之利息。截至95年3月18日止帳款尚
          餘新臺幣（下同）61,974元，及其中本金57,782元未
          按期繳付。
    （二）被告於93年7月15日以代償卡代付其中國信託商業銀
          行之信用卡欠款，就該代償部分之利息及費用，計收
          方式係以代償後，前18個月內按以年息5.88％計收之
          利息，第19個月起以年息14.88％計收利息，另按月
          收取帳務管理費288元。截至95年3月18日止帳款尚餘
          157,762元，及其中本金152,601元未按期繳付。
    （三）又被告於93年1月28日與原告成立簡易通信貸款契約
          ，向原告貸款210,000元，按年息18.5％計算之利息
          ，約定分60期清償，依年金法按月計付本息，併入信
          用卡帳單中與信用卡消費帳款一同繳納。依約定條款
          第1條約定，如未依約於繳款期限前繳款或未繳足月
          付金時，原告得將未繳金額之本金部分，或經原告主
          張視為到期之本金部分，按信用卡循環利率（年息
          19.7％）計算之利息。依約定條款第4、5條之約定，
          倘為延遲繳款經原告主張暫停被告信用卡之權利時，
          除喪失期間利益，視同全部到期。截至95年3月18日
          止帳款尚餘195,527元，及其中本金184,391元未按期
          繳付。
    （四）被告另於93年12月16日與原告成立簡易通信貸款契約
          ，向原告貸款210,000元，按年息18.5％計算之利息
          ，約定分60期清償，依年金法按月計付本息，併入信
          用卡帳單中與信用卡消費帳款一同繳納。依約定條款
          第1條約定，如未依約於繳款期限前繳款或未繳足月
          付金時，原告得將未繳金額之本金部分，或經原告主
          張視為到期之本金部分，按信用卡循環利率（年息
          19.7％）計算之利息。依約定條款第4、5條之約定，
          倘為延遲繳款經原告主張暫停被告信用卡之權利時，
          除喪失期間利益，視同全部到期。截至95年3月18日
          止帳款尚餘199,594元，及其中本金186,919元未按期
          繳付。
    （五）被告至95年3月18日止，帳款尚餘614,857元未按期繳
          付（含信用卡帳款金額為61,974元，簡易通信貸款帳
          款金額為395,121元及代償金額為157,762元），迭經
          催討無效。為此請求判決如聲明所示。
二、被告聲明：駁回原告之訴。並陳述：伊確實有欠原告錢，惟
    經濟上有困難，希望能與原告協商云云。
三、原告主張之事實，業據其提出與所述相符之信用卡消費帳款
    債權明細報表、信用卡申請書、代償卡申請書、簡易通信貸
    款申請書、信用卡約定條款、歷史帳單彙總查詢結果等為證
    ；被告甲○○對於原告請求之金額、利息、違約金均不爭執
    ，雖以正與原告辦理債務協商及伊無力清償云云置辯，惟查
    ，被告所指前開債務協商係處於退件之狀態，此為兩造所不
    爭執，被告空言辯稱已提出協商、無力清償云云不足採信；
    本院審酌上開證物，堪信原告主張之事實為真正。從而，原
    告依信用卡使用契約及消費借貸契約請求被告給付如主文第
    一項、第二項所示之本金及利息、帳務管理費洵屬有據，應
    予准許。
、據上論結：原告之訴為有理由，依民事訴訟法第78條，判決
    如主文。
中    華    民    國    95    年    6     月    22    日
                  民事第三庭    法  官  鄭佾瑩
以上正本係照原本作成
如對本判決上訴，須於判決送達後20日內向本院提出上訴狀
中    華    民    國    95    年    6     月    22    日
                                書記官  方美雲


司法院資訊處製作；財團法人民間司法改革基金會備份。
